Lucas Alan Kuhn

Brasileiro, 28 anos Arroio do Meio – RS WhatsApp: (51) 99744-5228

E-mail: <u>LucasA.Kuhn@hotmail.com</u>

LinkedIn: https://www.linkedin.com/in/lucasAlanKuhn

GithUb: https://github.com/LucasAKuhn

Resumo

Lucas Alan Kuhn, nasci em Arroio do Meio, Rio Grande do Sul. Graduado em Análise e desenvolvimento de sistemas, pelo Centro Universitário Internacional - UNINTER.

Em 2017, realizei um intercâmbio em Dublin, Irlanda, onde trabalhei e estudei por mais de dois anos. Retornei ao Brasil em setembro de 2019.

Profissional, organizado, com facilidade para trabalhar em equipe e com forte senso de responsabilidade e comprometimento, interessado em trabalhar de modo a fazer a diferença.

Iniciei minha carreira profissional na área de vendas, mas em 2020 busquei uma recolocação na área de TI. Realizei um estágio na Plastrela, onde adquiri experiência prática em suporte de TI e manutenção de computadores. Além disso, desenvolvi alguns projetos como freelancer, aprimorando minhas habilidades em desenvolvimento de software. Mais recentemente, atuei na migração de sistemas ligados à área da saúde, que lidam com grande volume de dados e que atendem a todo o Brasil.

Hard Skills

- Java
- Spring Framework
- · Spring Boot
- Arquitetura de Microsserviços
- Metodologias ágeis Scrum e Kanban
- · Banco de dados relacional Oracle DB
- TypeScript
- Angular
- · HTML
- SCSS
- Bootstrap
- · GitHub e GitLab
- Docker

Soft Skills

- · Trabalho em equipe;
- · Relacionamento interpessoal;
- · Pensamento analítico:
- · Autodidata e Responsável;
- · Resiliência e flexibilidade;
- · Organização e gerenciamento de tempo, técnica Pomodoro;

Idiomas

- · Português Nativo;
- · Inglês escrita, leitura e conversação Nível avançado.

Experiências Profissionais:

2023-2024 - Substractum Tecnologia

Função: Desenvolvedor Full stack

- Participação na migração, manutenção, melhoria e teste de dois sistemas de microsserviços desenvolvidos em Java com Angular, que são utilizados por diversas Unimeds em todo o Brasil.
- Construção e implantação em produção, bem como correção de bugs em ambiente de produção, garantindo a estabilidade e eficiência dos sistemas.

Sistemas:

- **GPU Gestão de Protocolos:** Sistema responsável pela gestão e monitoramento de protocolos de saúde, melhorando a eficiência e a conformidade dos processos administrativos, e estabelecendo uma comunicação fácil entre as cooperativas médicas e clientes.
- TISS Troca de Informação de Saúde Suplementar: Sistema voltado para a troca de informações de saúde suplementar, facilitando a comunicação entre operadoras de saúde e garantindo a integridade dos dados compartilhados.

2022-2023 - Freelancer

Função: Desenvolvedor Back-end

Desenvolvimento de aplicações de microsserviços Back-end utilizando Java e Spring Framework, com banco de dados Microsoft SQL Server.

- Auxiliei na construção e estruturação do banco de dados, garantindo uma base sólida e eficiente para as aplicações.
- Auxiliei na geração de relatórios detalhados e personalizados utilizando JasperReports, proporcionando insights valiosos para os usuários finais.
- Auxiliei na criação de diversos microsserviços, assegurando a comunicação síncrona eficaz entre eles.
- Auxiliei no desenvolvimento e configuração da autenticação e refresh token com OAuth2 e Spring Security, fortalecendo a segurança das aplicações.
- Realizei testes unitários e de integração, assegurando a qualidade e a funcionalidade contínua do código.

2021-2022 - Plastrela Embalagens Flexíveis Ltda

Função: Estágio de TI

- Suporte Desktop (Acessos, liberações, compartilhamentos de arquivos, e-mails, telefonia, treinamento de colaboradores);
- Suporte Sistemas (SIP, Iniflex); Com meu supervisor, fizemos a criação de melhorias no sistema e de customizações que geraram real valor para a empresa;
- Auxiliar nas manutenções de hardware; Utilizando computadores e peças que seriam descartáveis, participei da remontagem de mais de 5 computadores que puderam ser utilizados nos setores de produção da empresa;
- Auxiliar nas manutenções da rede de computadores interna; Participei de diversos processos de melhorias, fazendo trocas / realocações de equipamentos.
- Controles de backup (Nakivo e Bakula); Auxiliava no controle de backups dos sistemas.
- Documentação de processo: Participei da elaboração de documentação dos processos executados na empresa, sendo estes documentos usados como referência para outros testes e consultas futuras;

Formação

General English: Grafton School, Icot e Academic Bridge (Irlanda). Conclui o curso no nível Advanced. Início do curso em 2017, conclusão em 2019.

Graduado em Análise e desenvolvimento de sistemas, pelo Centro Universitário Internacional – UNINTER – início em 2019, finalizado em maio de 2022.